【裁判字號】    99,上易,511
【裁判日期】    990812
【裁判案由】    詐欺
【裁判全文】
臺灣高等法院臺中分院刑事判決         99年度上易字第511號
上  訴  人
即  被  告  甲○○
選任辯護人  楊俊樂律師
上列上訴人因詐欺案件，不服臺灣臺中地方法院98年度易字第
3318號中華民國99年3月9日第一審判決（起訴案號：臺灣臺中
地方法院檢察署97年度偵字第23060號），提起上訴，本院判決
如下：
    主  文
上訴駁回。
    事  實
一、甲○○（綽號「黑A」）、丙○○（另由檢察官偵查中）及
    真實姓名、年籍不詳之成年女子、綽號「小加」之成年女子
    、綽號「APPLE」之成年男子等五人共同基於意圖為自己不
    法所有之犯意聯絡，共組俗稱「金光黨」之詐騙集團，於民
    國（下同）九十七年六月十日上午七時許，由丙○○駕駛其
    所有車牌號碼6100─WD號日產牌墨綠色自用小客車，搭載綽
    號「APPLE」之男子前往臺中市○○○路上某地下道附近搭
    載身穿白色外套之綽號「小加」之女子，再與甲○○駕駛其
    姐乙○○登記為車主、搭載身著黑衣女子之車牌號碼6239─
    UM號日產牌墨綠色自小客車（九十六年八月七日由車牌號碼
    2363─PK變更為6239─UM、嗣於九十七年九月二十四日再由
    車牌號碼6239─UM變更為3983─WS）會合後，二車共同前往
    臺中縣大里市地區尋找詐騙目標。嗣於同日上午八時許，前
    開二車行經臺中縣大里市○○路與至善路交岔路口，見年近
    七旬之丁○○獨自一人在路旁騎乘腳踏車，認有機可乘，乃
    由扮演痴傻白衣女子之「小加」先自車牌號碼6239─UM號自
    用小客車下車，與正在上揭交岔路口停等紅燈號誌之丁○○
    攀談，再由黑衣女子自車牌號碼6100─WD號自用小客車下車
    向丁○○佯稱「小加」痴傻但家中有錢，可以較少金錢向該
    「小加」者換得一袋子的錢等情，使丁○○陷於錯誤，而遭
    誘騙隨「小加」與黑衣女子一同上車搭乘甲○○所駕駛之車
    牌號碼6239─UM號自用小客車，先至丁○○家拿取其所有合
    作金庫銀行大里分行帳戶之存摺、印章後，再搭乘仍由甲○○駕駛之車牌號碼6239─UM號自用小客車，前往臺中縣大里
    市○○路○段三八四號合作金庫銀行大里分行提領新臺幣（
    下同）五十萬元，丙○○則駕駛車牌號碼6100─WD號一路尾
    隨，負責警戒把風，監看有無異狀。嗣丁○○提領完現金五
    十萬元返回車牌號碼6239─UM號自用小客車後，「小加」與
    黑衣女子即在車上將丁○○所持置放該筆五十萬元現金之袋
    子以置放蜜豆奶飲料二瓶之袋子加以調包，得手後，即藉機
    支使丁○○下車後離去，所得贓款由渠等朋分花用，丙○○
    因此分得五萬元。嗣經丁○○返家始知受騙，經報警處理，
    始循線查獲。
二、案經臺中縣警察局霧峰分局報告臺灣臺中地方法院檢察署檢
    察官偵查起訴。
    理    由
壹、證據能力：
一、被告以外之人於審判外之言詞或書面陳述，除法律有規定者
    外，不得作為證據。刑事訴訟法第159條第1項定有明文。丁○○於警詢之供述，屬審判外之陳述，並經被告之辯護人於
    本院爭其證據能力（見本院卷第30頁反面），應認丁○○於
    警詢之陳述無證據能力。
二、再按被告以外之人（包括證人、鑑定人、告訴人、被害人及
    共同被告等）於審判外之陳述雖不符刑事訴訟法第159條之1
    至之4等四條之規定，而經當事人於審判程序同意作為證據
    ，法院審酌該言詞陳述或書面陳述作成時之情況，認為適當
    者，亦得為證據；當事人、代理人或辯護人於法院調查證據
    時，知有刑事訴訟法第159條第1項不得為證據之情形，而未
    於言詞辯論終結前聲明異議者，視為有前項之同意，同法第
    159條之5定有明文。立法意旨在於傳聞證據未經當事人之反
    對詰問予以核實，原則上先予排除。惟若當事人已放棄反對
    詰問權，於審判程序中表明同意該等傳聞證據可作為證據；
    或於言詞辯論終結前未聲明異議，基於尊重當事人對傳聞證
    據之處分權，及證據資料愈豐富，愈有助於真實發見之理念
    ，且強化言詞辯論主義，使訴訟程序得以順暢進行，上開傳
    聞證據亦均具有證據能力。本件被告及辯護人對於本案之證
    據方法均表示沒有意見，同意作為證據，則本件下開判決書
    所引用之證據，自均有證據能力，核先敘明。
貳、論罪科刑之理由：
一、訊據上訴人即被告（以下簡稱被告）甲○○矢口否認上開犯
    行，辯稱其根本不認識丙○○、綽號「APPLE」之成年男子
    、綽號「小加」及身著黑衣女子、其從未使用過車牌號碼
    6239-UM號自小客車，該車登記於其姊名下，其並不知情，
    該車亦非證人即其姐乙○○所有、被害人丁○○指認所據之
    相片時間已久遠，其容貌已有很大改變，被害人丁○○遭詐
    騙金錢，隨便指認是人之常情，且同案被告丙○○承認犯案
    並指認其後，又不敢出面還遭通緝，亦為隨便指認云云。經
    查：
  (一)被告甲○○、同案被告丙○○及真實姓名、年籍不詳之黑衣
    成年女子、綽號「小加」之成年女子、綽號「APPLE」之成
    年男子等五人，於九十七年六月十日上午七時許，分駕二車
    在臺中縣大里市○○路、至善路口附近，見路旁單獨騎腳踏
    車停等紅燈之丁○○，由其中一名成年女子「小加」佯裝為
    痴傻女子，再由另一名黑衣成年女子故意上前與被害人丁○○攀談，並向被害人丁○○詐稱該「小加」痴傻，但家中很
    有錢等情，致使丁○○因而受騙陷於錯誤，而與該二名成年
    女子一同坐上被告甲○○所駕駛之車牌號碼6239—UM號自用
    小客車，同案被告丙○○則駕駛車牌號碼6100─WD自用小客
    車跟隨在後尾隨，被害人丁○○搭乘被告甲○○所駕駛自小
    客車返抵住處取出其合作金庫銀行大里分行帳戶存摺、印章
    等物，再搭上被告甲○○所駕駛自小客車至臺中縣大里市○○路○段三八四號合作金庫銀行大里分行提領五十萬元，並
    返回甲○○所駕自小客車車內，「小加」及另名黑衣女子即
    將裝有被害人丁○○提領五十萬元現金之袋子予以掉包，且
    於取得丁○○上開財物後，中途藉機支使被害人丁○○下車
    後逃逸等事實，業據證人即被害人丁○○於檢察官偵訊時證
    述綦詳（見九十八年偵字第二三０六０號案卷第七頁），核
    與同案被告即共犯丙○○於偵查時所供承之情節相符（見本
    院卷第五十九頁至第六十一頁），並有被害人丁○○之合作
    金庫銀行提存摺交易明細、車籍查詢基本資料詳細畫面二張
    、交通部公路總局高雄區監理所九十八年三月三十日高監車
    字第0980013896號函及檢附之3983─WS號自小客車過戶及異
    動登記書、路口監視器錄影畫面翻拍相片十二張在卷可稽，
    堪以認定。而證人丁○○於偵查中及同案被告丙○○於偵查
    時均明確指證被告甲○○有參與犯行，且同案被告丙○○並
    陳明該主嫌（即被告甲○○）係車牌號碼6239—UM號自用小
    客車車主之弟（見本院卷第59頁反面、第60頁）等情。
二、被告甲○○雖矢口否認參與犯行，並否認使用登記於證人即
    其姊乙○○名下之車牌號碼6239─UM號自用小客車，且該車
    亦非其姊所有云云，另證人乙○○亦於偵查中證稱其未購買
    該車，也沒有看過該車，不知道為何登記在其名下，是收到
    法院的單子才知該車在其名下、其身分證及健保卡於七月五
    日在澎湖划龍舟時一起遺失，當天其就有掛失云云（九十八
    年七月六日訊問筆錄，見九十七年度偵字第二三０六０號案
    卷第六八、六九頁），且於另案警詢時辯稱：車牌號碼6239
    ─UM自小客非其所有，是警方告知才知該車登記在其名下
    、其身分證於九十七年七月間遺失，有補發之身分證為證云
    云（九十七年十月七日調查筆錄，見彰化縣警察局田中分局
    案影卷），且於本院審理時再證稱：伊不曾買過車。伊是接
    到彰化警局要我去做筆錄的通知單，才知道有那台車子。伊
    不曾收過燃料稅、牌照稅的通知，伊是去做完筆錄之後才收
    到，伊就去監理站問怎麼處理。伊沒有那台車，就沒有注意
    這個通知單，伊身分證、健保卡都遺失了。在96年7月5號不
    見就馬上去掛失。伊並無在97年9月24日換車牌伊9月23號左
    右接到彰化的單子，是9月25號叫伊去報到，說那台車子是
    伊的，叫伊去做筆錄，伊是訂機票到高雄，10月7號到彰化
    做筆錄，做完筆錄後，就在10月8號回到澎湖的監理站處理
    。97年9月24日並無到高雄，那時伊在澎湖工作。伊沒有把
    車子借給弟弟，因為伊沒有那台車子伊不知道弟弟有無用伊
    之資料去辦理，伊並未拿正本，因為伊身分證、健保卡都不
    見，他們說要上面有照片的證件去辦理，而伊在住處有找到
    健保卡的影本」等語（見本院卷第73頁反面至第74頁）。然
    查：證人乙○○之身分證係於九十六年六月十九日遺失，九
    十六年七月五日持其本人健保卡向澎湖縣湖西鄉戶政事務所
    填具補領國民身分證申請書，並領取補發之國民身分證一節
    ，此有澎湖縣湖西鄉戶政事務所九十八年十月十三日澎湖戶
    字第0980001537號函及檢附之申請書、證明文件之乙○○健
    保卡影本各一份可憑。再證人乙○○之健保卡係以遺失為由
    ，經行政院衛生署中央健康保險局高屏業務組於九十六年七
    月二十七日製卡補發等情，有行政院衛生署中央健康保險局
    九十九年一月十四日健保高字第0996000886號函及檢附之核
    准申請查詢在卷足憑。則證人乙○○關於身分證及健保卡，
    均於九十六年七月五日同時遺失之證述，與其補領國民身分
    證申請書上記載遺失日為九十六年六月十九日已有未符，更
    何況乙○○於九十六年七月五日以遺失為由申請補發身分證
    時，其檢附之證件竟係其聲稱已同時遺失但尚未補領取得（
    九十六年七月二十七日健保局始依申請製卡核發）之健保卡
    ，可見證人乙○○關於其因身分證、健保卡遺失並遭人冒用
    名義登記為車牌號碼6239─UM自用小客車車主之證述，顯非
    無疑。再者，車牌號碼6239─UM號自小客車自九十六年七月
    十二日由案外人鐘慶旗過戶登記與證人乙○○後，關於九十
    七年及九十八年度之牌照稅、燃料費繳納通知單郵寄地點，
    均係證人乙○○戶籍地之澎湖縣湖西鄉果葉村果葉95號，均
    經繳納完畢而無積欠稅費，且均依指定日期辦理驗車等情，
    亦有交通部公路總局高雄區監理所澎湖監理站九十八年十月
    十九日高監澎字第0980006585號函及檢附之稅費及驗車證明
    報表附卷可稽，而上開費用之繳納係以補單之方式用現金繳
    納，有臺灣銀行高雄分行99年6月11日高雄營字第099000259
    21號函在卷可稽（見原審第48頁、第49頁），是有關該車稅
    費之相關通知，亦係寄送證人乙○○之戶籍地，苟證人乙○○並無該車，則其於見有上開通知，理應對主管機關有所反
    應主張，當無置而未論之理。又以上開車牌號碼6239─UM自
    用小客車於九十七年九月二十四日辦理遺損換牌，換牌後車
    牌號碼變更為3983─WS號，復於九十七年十月八日在交通部
    公路總局高雄區監理所澎湖監理站辦理補發登記書影本登記
    手續一節，有該站九十七年十一月二十五日高監澎字第0970
    007247號函及所附自用小客車汽車輛異動登記書影本一份在
    卷可參。而該自用小客車汽車輛異動登記書有「乙○○」簽
    名及蓋章，並記載「96.7.5.補」之情形，經原審再函查結
    果，以該補發登記書需查驗車證件為：異動登記書一張（以
    電腦列印者免具）、印章（非越區理者免）、行車執照、身
    分證件（車主本人前來辦理需附身分證；若委託他人辦理需
    檢附車主身分證及健保卡（或駕駛執照）及代辦人身分證件
    ）、強制汽車責任保險證。依九十七年十月八日異動單資料
    所示，本件應係乙○○本人前來申辦，承辦人於審核車主證
    件後，即歸還車主或代辦人，本站並無留存核對證件及影印
    留存；其上簽名、印章亦為乙○○簽寫蓋章，其上記載「九
    十六年七月五日補」為乙○○身分證上之補發日期（係承辦
    人審核證件後，所登載的註記，以資佐證）等情，有交通部
    公路總局高雄區監理所澎湖監理站九十九年一月六日高監澎
    字第0990000032號函一份可佐。顯見本案於九十七年六月十
    日發生後，上開車牌號碼6239─UM自用小客車於九十七年九
    月二十四日辦理遺損換牌，換牌後車牌號碼變更為3983─WS
    號，復於九十七年十月八日在交通部公路總局高雄區監理所
    澎湖監理站辦理補發登記書影本登記手續，辦理手續係由車
    主本人前往辦理，且當時承辦人員核對車主乙○○之身分證
    係九十六年七月五日補發之身分證，並非證人乙○○所稱遺
    失之身分證。倘證人乙○○所稱其身分證件於九十六年七月
    五日遺失遭他人冒名申購汽車，證人乙○○當無於九十七年
    十月八日持其新換之身分證件再為該車申辦補發登記之理，
    是證人乙○○證稱其並無該車云云，顯與事實不符。再參諸
    車牌號碼6239─UM（於九十七年九月二十四換牌號為3983─
    WS）號自用小客車經臺北縣貢寮鄉公所查報認定係棄置於臺
    北縣貢寮鄉之廢棄車輛之事實，亦有臺北縣政府環境保護局
    九十八年八月五日北環衛字第0980086831號函及檢附之相片
    在卷可稽（見九十七年偵字第二三０六０號偵卷第一一八、
    一一九、一二０頁），被告甲○○離開臺中縣之工作地點後
    ，即前往臺北縣貢寮鄉第四核能發電廠工作一節，業據證人
    林志聰證述明確（九十八年七月二十三日訊問筆錄，見九十
    七年偵字第二三０六０號案卷第九十三頁），有關該車去向
    與被告甲○○確具有一定之地緣關係。而同案被告丙○○亦
    陳明該主嫌係車牌號碼6239—UM號自用小客車車主之弟弟等
    情。足見證人乙○○關於車牌號碼6239─UM自用小客車係遭
    冒用名義登記為車主之證述係為迴護其弟即被告甲○○之說
    詞，無足採信。
三、被告甲○○雖另以共犯丙○○及被害人丁○○係隨便指認等
    語置辯，惟本案查獲經過係由員警接獲被害人報案後，經調
    閱案發地點附近之路口監視器畫面，追查可疑車輛6100─WD
    （車主為丙○○）及6293─UM號自用小客車（車主為乙○○
    ），通知同案被告丙○○到案後循線查獲，員警是以車追到
    同案被告丙○○，其原本不承認，後來找到穿白衣女子坐其
    旁邊之畫面後，其才承認，因為是以車追人，員警對細節並
    不了解，筆錄所有內容都是同案被告丙○○自己講的，丙○○也是澎湖人、丙○○說主謀是另一台車車主的弟弟，員警
    調閱車籍資料後，丙○○一次就有辦法指認被告甲○○、被
    害人是自己指認的，員警沒有暗示她，且當時同案被告丙○○亦在現場做筆錄，被害人也沒有指認丙○○等情，亦據證
    人即承辦員警張來傳於偵查中證述明確（九十八年七月六日
    訊問筆錄，見九十七年度偵字第二三０六０號案卷第六九、
    七十頁）。此外，同案被告丙○○偵查中供稱另共犯綽號「
    APPLE」之成年男子係在擺夜市時認識，會打電話與其連絡
    ，門號有告訴警察，當時記得，現在忘記了等語（見本院卷
    第60頁背面），惟員警據同案被告丙○○提供之聯繫電話查
    出係0000000000號，被告自承門號0000000000號電話係其電
    話，但不知門號0000000000號是何人電話云云，然上開同案
    被告丙○○所提供之綽號「APPLE」之人持用之門號0000000
    000號，與被告持用之0000000000號電話，於九十七年七月
    七日有五通、七月九日有二通、七月十日有七通之通聯紀錄
    ，此有門號0000000000號雙向通聯紀錄一件在卷可證，顯見
    被告甲○○與該案共犯綽號「APPLE」之人於案發後仍有甚
    多之聯絡，足見被告甲○○與詐騙成員間有密切關連。雖證
    人蕭寶瑩於偵查中證稱0000000000號手機借予其所稱陳大哥
    ，姑不論本件並無陳大哥之年籍可供查證，而無從認定是否
    確有陳大哥其人，以證人蕭寶瑩於偵查中證稱「（問：你何
    時將手機借陳大哥？）是在6月初。．．．（問：陳大哥借
    你手機多久才還你？），沒有超過一個禮拜」（見九十七年
    度偵字第二三○六○號卷第八頁、第九頁），則證人蕭寶瑩
    於6月初僅借予陳大哥一個禮拜，何以九十七年七月七日、
    九日、十日仍有通話紀錄，是本件並無從以證人蕭寶瑩之證
    述為有利於被告之認定。再被害人丁○○年近七旬，指述內
    容或有不清之處，惟其指證關於受二名女子詐騙後，所上該
    車輛之駕駛為被告甲○○一節，亦與同案被告丙○○就被害
    人被騙上車、回家拿存摺及印章、至銀行提領款項、領款後
    所上車輛均為被告甲○○所駕車輛之供述互核相符，復參諸
    被害人丁○○於非短之時間內與駕駛人近距離接觸。是被告
    甲○○關於共犯丙○○、被害人丁○○係胡亂指認云云，要
    屬事後卸責諉過之詞，不足採信，益見其與丙○○、綽號「
    APPLE」成年男子、綽號「小加」及真實姓名、年籍不詳之
    成年女子間，就上開詐騙丁○○財物之犯行，有犯意聯絡與
    行為分擔，已灼然甚明。
  (五)綜上所述，本件事證已臻明確，被告甲○○所辯不足採信，
    其與同案被告丙○○等人共同詐欺取財之犯行，已堪予認定
    ，應依法論科。
四、被告及選任辯護人雖於本院準備程序請求再傳喚證人鐘慶旗
    證明車輛過戶予乙○○之過程、傳喚證人柯蘇春梅證明何人
    委託其繳納車牌號碼6239─UM號自用小客車強制汽車責任保
    險費，並查明代辦人之年籍、傳喚證人蕭寶瑩查明00000000
    00號手機借予其所稱陳大哥之過程及該人是否為被告、傳喚
    被害人丁○○證明其指認過程及指認嫌犯之過程、傳喚戊○○證明0000000000號手機使用情形，並與被害人對質所謂胖
    胖之人是否為戊○○、傳喚證人林三華於九十七年六月十日
    左右與被告共同在臺中縣梧棲中龍公司附工值起居出入之情
    形，惟按本件被告上開犯行，已經明確，顯無再傳喚上開證
    人之必要，且按：、證人蕭寶瑩於偵查中業已證稱：認識
    被告之前妻，而對所供之陳大哥不僅無法找不到人，且亦無
    何連絡方式（見九十七年度偵字第二三０六０號卷第七十頁
    、第九十三頁），是否有確陳大哥其人？並無法認定，況如
    前所述證人蕭寶瑩於6月初僅借予陳大哥行動電話一個禮拜
    ，何以九十七年七月七日、九日、十日仍有通話紀錄，縱再
    傳喚證人蕭寶瑩借電話予陳大哥之過程，亦無從執為有利於
    被告之認定，是本院認並無傳喚證人蕭寶瑩之必要。、據
    上開被告丙○○於偵查中之供述以及被害人丁○○之指述，
    以及系爭自用小客車確係記為被告之姐乙○○之名下，另丙○○提供警方查證之電話確與共犯有通話記錄，本件被告對
    於九十七年六月十日是否在臺中於偵查中即自承：「我現在
    記不清楚」等語（見九十七年度核交字第一八八四號號卷第
    十一頁），且證人林志聰於偵查中即證稱：「我們沒有正常
    工作時間，沒有打卡，上班時間不固定，開始時間有時早有
    時晚．．．97年6、7月間在中龍公司，（上班時間）也是不
    固定」等語（見九十七年度偵字第二三０六０號卷第九十二
    頁），本件案發地點在臺中，縱證人林三華到庭證稱：被告
    當時係在臺中工作，亦因上班時間不固定而無法為有利被告
    之認定。本院認並無傳喚證人林三華之必要。、證人鐘慶
    旗業已於偵查中證稱：「（問：為何有人會用你的名義辦理
    過戶？）我不曉得」等語（見九十七年度偵字第二三０六０
    號卷第九十二頁），證人鐘慶旗顯無從對車輛過戶為任何證
    明，況有關代辦程序一節，證人吳陳梅花及陳金對均證稱：
    只要拿證件來就可以代辦，但委託人已經記不起來等語（見
    九十七年度偵字第第二三０六０號卷第一一二頁、第一一三
    頁），是顯無必要傳喚證人鐘慶旗證明車輛過戶予乙○○之
    過程、以及傳喚證人柯蘇春梅證明何人委託其繳納車牌號碼
    6239─UM號自用小客車強制汽車責任保險費，並查明代辦人
    之年籍之必要。、證人丁○○已於偵查中明確具結指證被
    告即係詐欺伊之人（九十七年度偵字第二三０六０號卷第九
    頁），核與同案被告丙○○於偵查中證述情節相符，本院認
    並無再傳喚證人丁○○必要，併此敘明。、證人戊○○之
    0000000000電話既於97年8月13日始申請，與本案案發之97
    年6月10日無關，且丁○○及丙○○已明確指認出甲○○，
    而卷附戊○○之照片（九十七年度偵字第二三０六０號卷第
    62頁），並無戴眼鏡，與被告之相片（警卷第十八頁）相貌
    差距甚遠，本院認顯無再傳喚戊○○之必要。
五、核被告甲○○之所為，係犯刑法第三百三十九條第一項之詐
    欺取財罪。被告甲○○與同案被告丙○○、綽號「APPLE」
    之成年男子、綽號「小加」之成年女子及另名真實姓名年籍
    不詳之黑衣成年女子間，就上開犯行，有犯意聯絡與行為分
    擔，為共同正犯。原審判決認被告罪證明確，並適用刑法第
    二十八條、第三百三十九條第一項之規定，且審酌被告甲○○僅於八十五年間有賭博經判刑有期徒刑二月之前科，此後
    並無任何犯罪紀錄，其素行尚非不佳，惟正值壯年，不思正
    途，以選定老嫗為目標，利用人性貪念行騙，惡性非輕，及
    行騙所得財物價值非少，犯後猶飾詞否認犯行，未見悔意，
    亦未賠償被害人之損失，及被害人所受損害等一切情狀，量
    處被告有期徒刑十月。核其認事用法均無違誤，量刑亦稱妥
    適。被告上訴否認犯行，指摘原審判決不當，顯無理由，應
    予駁回。
六、另證人丙○○於本院具結證述：「（問：你所說的『黑Ａ』
    是否是在庭的被告？）不是，我不認識他」等語（見本院卷
    第72頁），顯與其於偵查中證述之情節不符，並與被害人丁○○證述遭詐欺之情形不符，已就案情有重要關係事項於具
    結後為虛偽之陳述，涉有偽證罪嫌，應由檢察官另行偵辦。
據上論斷，應依刑事訴訟法第三百六十八條，判決如主文。
本案經檢察官己○○到庭執行職務。
中    華    民    國    99    年    8     月    12    日
            刑事第一庭    審判長法  官  李  璋  鵬
                                法  官  胡  森  田
                                法  官  胡  忠  文
以上正本證明與原本無異。
不得上訴。
                                書記官  廖  家  莉
中    華    民    國    99    年    8     月    12    日
附錄法條：
中華民國刑法第三百三十九條第一項：
意圖為自己或第三人不法之所有，以詐術使人將本人或第三人之
物交付者，處五年以下有期徒刑、拘役或科或併科1千元以下罰
金。

司法院資訊處製作；財團法人民間司法改革基金會備份。
